臺灣板橋地方法院刑事判決　　　　　　　94年度訴字第2583號
公　訴　人　臺灣板橋地方法院檢察署檢察官
被　　　告　甲○○
　　　　　　　　　　（另案於臺灣臺北監獄執行中）
上列被告因毒品危害防制條例案件，經檢察官提起公訴（94年度
毒偵字第5531號），被告於準備程序進行中就被訴事實為有罪之
陳述，經告知簡式審判程序之旨，並聽取當事人之意見後，本院
裁定由受命法官獨任進行簡式審判程序，並判決如下：
    主  文
甲○○連續施用第一級毒品，累犯，處有期徒刑拾月。又連續施
用第二級毒品，累犯，處有期徒刑伍月。應執行有期徒刑壹年貳
月。
    事  實
一、甲○○曾因違反麻醉藥品管理條例案件，經本院以88年度訴
    緝字第104 號判決判處有期徒刑7 月確定；又因偽造文書案
    件，經本院以88年度易字第3379號判決判處有期徒刑3 月，
    如易科罰金以300 元折算1 日確定；復因違反毒品危害防制
    條例案件，經本院以89年度重簡字第404 號判決判處有期徒
    刑5 月，如易科罰金以300 元折算1 日確定，前開案件經本
    院以90年度聲字第650 號裁定應執行有期徒刑1 年1 月確定
    （起訴書誤載為經本院89年度聲字第1707號裁定定執行刑有
    期徒刑9 月），於民國90年8 月3 日縮短刑期執行完畢。並
    曾因施用毒品，經本院以89年度毒聲字第958 號裁定應送勒
    戒處所觀察、勒戒，經觀察、勒戒後，認有繼續施用毒品傾
    向，復經本院以89年度毒聲字第1553號裁定令入戒治處所施
    以強制戒治1 年，嗣因強制戒治成效評定為合格，經本院以
    89年度毒聲字第4613號裁定停止戒治，所餘戒治期間付保護
    管束，保護管束於90年2 月24日期滿（起訴書誤載為90年2
    月26日）。另因違反毒品危害防制條例案件，經臺灣臺北地
    方法院以92年度訴字第2118號判決，就施用第一級毒品部分
    判處有期徒刑7 月，就施用第二級毒品部分判處有期徒刑4
    月，應執行有期徒刑9 月確定（尚在執行中）。詎其仍未戒
    除毒癮，竟於強制戒治執行完畢釋放後，5 年內另分別基於
    施用第一級毒品海洛因（以下簡稱海洛因）及施用第二級毒
    品安非他命（以下簡稱安非他命）之概括犯意，海洛因部分
    自94年1 月間某日起至同年5 月25日某時止，先後多次在臺
    北縣三重市○○路○ 段123 號3 樓住處，以將海洛因稀釋後
    ，再以針筒注射入體內之方式施用海洛因，平均2 日即施用
    1 次。安非他命部分自94年3 月間某日起，至同年5 月25日
    止，先後多次在上址，以將安非他命放置在玻璃球中，在其
    下以火燒烤，使生煙霧，再以吸管吸其煙氣之方式施用安非
    他命，平均1 星期施用1 次。嗣於94年5 月26日下午3 時10
    分許，為警在臺北縣三重市○○○路297 號前查獲，採尿驗
    悉。
二、案經臺北縣政府警察局三重分局報告臺灣板橋地方法院檢察
    署檢察官偵查起訴。
    理  由
一、上揭事實，業據被告甲○○於本院審理中坦承不諱，且其於
    94年5 月26日為警查獲後所採集之尿液，經送往臺灣檢驗科
    技股份有限公司以EIA 酵素免疫分析法初步檢驗，以GC/MS
    氣相層析質譜儀確認檢驗結果，認有安非他命類及鴉片類陽
    性反應，有該公司94年6 月14日編號CH/2005/60013 號濫用
    藥物尿液檢驗報告乙紙在卷可稽。足徵被告自白與事實相符
    ，被告施用第一級、第二級毒品犯行應堪認定。又被告曾因
    施用毒品，經本院以89年度毒聲字第958 號裁定應送勒戒處
    所觀察、勒戒，經觀察、勒戒後，認有繼續施用毒品傾向，
    復經本院以89年度毒聲字第1553號裁定令入戒治處所施以強
    制戒治1 年，嗣因強制戒治成效評定為合格，經本院以89年
    度毒聲字第4613號裁定停止戒治，所餘戒治期間付保護管束
    ，保護管束於90年2 月24日期滿，有臺灣高等法院被告前案
    紀錄表乙紙附卷足憑。足徵被告經強制戒治執行完畢釋放後
    ，5 年以內再犯施用毒品危害防制條例第10條之罪。本件事
    證明確，被告犯行洵堪認定。
二、查海洛因、安非他命分別為毒品危害防制條例第2 條第2 項
    第1 款、第2 款明定之第一級、第二級毒品，均不得持有、
    施用及販賣。核被告施用海洛因之所為係犯毒品危害防制條
    例第10條第1 項之罪。其施用安非他命之所為，係犯同條第
    2 項之罪。其施用海洛因前持有海洛因及施用安非他命前持
    有安非他命之低度行為應為施用之高度行為所吸收，均不另
    論罪。被告先後多次施用海洛因及安非他命犯行，均時間緊
    接，方法相同，觸犯構成要件相同之罪名，顯皆係基於概括
    犯意為之，應均依連續犯規定論以一罪，並依法加重其刑。
    其所犯上開2 罪，犯意各別，行為不同，應予分論併罰。又
    被告曾因違反麻醉藥品管理條例案件，經本院以88年度訴緝
    字第104 號判決判處有期徒刑7 月確定；又因偽造文書案件
    ，經本院以88年度易字第3379號判決判處有期徒刑3 月，如
    易科罰金以300 元折算1 日確定；復因違反毒品危害防制條
    例案件，經本院以89年度重簡字第404 號判決判處有期徒刑
    5 月，如易科罰金以300 元折算1 日確定，前開案件經本院
    以90年度聲字第650 號裁定應執行有期徒刑1 年1 月確定，
    於90年8 月3 日縮短刑期執行完畢，有前開臺灣高等法院被
    告前案紀錄表乙紙附卷可參，其受有期徒刑之執行完畢，5
    年以內再犯有期徒刑以上之本罪，為累犯，均應遞加重其刑
    。公訴人雖僅就被告於94年5 月26日為警採尿前26、96小時
    內之某時施用海洛因及安非他命犯行提起公訴，然檢察官就
    犯罪事實一部起訴者，其效力及於全部，本件被告其餘施用
    海洛因及安非他命犯行，與前揭論罪科刑部分，有連續犯裁
    判上一罪關係，已如前述，本院自應就屬於裁判上一罪之前
    開部分一併加以裁判。爰審酌施用海洛因後，有短暫興奮及
    欣快感，而隨之而來卻會陷入困倦狀態，長期使用會產生耐
    藥性及心理、生理依賴性，即需增加劑量始可達到主觀相同
    效果，一旦停止使用，除產生戒斷反應外，易伴有心理之渴
    藥性，導致施用者無法控制自身行為。而安非他命為中樞神
    經興奮劑，使用者於初用時會有提神、振奮、欣快感、自信
    、滿足感等效果，但多次使用後，前述感覺會逐漸縮短或消
    失，不用時會感覺無力、沮喪、情緒低落而致使用量及頻次
    日漸增加，長期使用會造成如妄想型精神分裂症之安非他命
    精神病，症狀包括猜忌、多疑、妄想、情緒不穩、易怒、視
    幻覺、聽幻覺、觸幻覺、強迫或重覆性的行為及睡眠障礙等
    ，也常伴有自殘、暴力攻擊行為，施用海洛因及安非他命分
    別對身心產生的危害，被告業經強制戒治卻仍無法戒除施用
    毒品之惡習，復為本件施用海洛因及安非他命犯行，顯見戒
    除毒癮之意志薄弱，兼衡其犯罪之動機、目的、手段、品行
    、施用次數，坦承犯行之犯罪後態度等一切情狀，分別量處
    如主文所示之刑，並定其應執行之刑，以玆儆懲。
據上論斷，應依刑事訴訟法第273 條之1 第1 項、第299 條第1
項前段，毒品危害防制條例第10條第1 項、第2 項，刑法第11條
前段、第56條、第47條、第51條第5 款，判決如主文。
本案經檢察官曾文鐘到庭執行職務。
中　　華　　民　　國　　94　　年　　12　　月　　23　　日
                  刑事第十庭  法　官    張宏節
上列正本證明與原本無異。
如不服本判決應於送達後10日內向本院提出上訴狀。
                              書記官    鄧順生
中　　華　　民　　國　　94　　年　　12　　月　　23　　日
附錄本案論罪科刑法條全文：
毒品危害防制條例第10條
施用第一級毒品者，處 6 月以上 5 年以下有期徒刑。
施用第二級毒品者，處 3 年以下有期徒刑。
